

PERFIL

Nacionalidad: Ecuador Fecha de nacimiento:

12/02/1995

Género: Masculino **Estado civil:** Soltero

Documento: 1313467720

Dirección:

Manta "Barrio San Pedro Av. 223 entre la calle 309-307"

CONTACTO

TELÉFONO:

0989482627 0961019412 (whatsapp)

CORREO ELECTRÓNICO:

Julio 12 vinces@gmail.com

OBJETIVO PROFESIONAL:

Mi objetivo profesional es desarrollarme dentro de una empresa con perspectivas a largo plazo, demostrando fidelidad y así mismo aplicando conocimientos, valores, responsabilidad y actitudesaptitudes para mejorar la calidad de vida de los usuarios, siendo este un medio el cual permite adquirir más experiencia personal.

JULIO RICARDO VINCES BAQUERIZO

INGENIERO CIVIL

EDUCACIÓN

Centro Educativo "Teresa de Calcuta"

Inicio 2000 - Fin 2005 - 2006

Unidad Educativa Fiscal Tarqui

Inicio 2006 - Fin 2012 - 2013

Especializado en ADMINISTRACIÓN DE SISTEMAS, graduado con 19 equivalente a sobresaliente

Universidad Laica Eloy Alfaro de Manabí

Inicio 2014 periodo (1) Fin 2019 periodo (1) EGRESADO

Graduado como ING. CIVIL, Manta 16 de enero 2020.

FORMACIÓN COMPLEMENTARIA

- Análisis y reforzamiento de edificios mediante el uso de los programas ETABS y Sap2000, utilizando la técnica de PUSHOVER., 6 y 7 de Julio del 2016. "6 horas "
- Jornadas Científicas Internacionales de Ingeniería, causa y efectos del terremoto 16 de abril del 2016., 29 y 30 de noviembre del 2016. "20 horas"
- 1 Jornadas Científicas de Ingeniería Civil ULEAM 2018., 5 al 10 de febrero del 2018. "40 horas"
- I congreso de ingeniería civil UTM., 13 al 17 de noviembre del 2018. "40 horas"
- I jornada de ingeniería estructural "Roberto Aguiar Falconi"., 16 al 21 de diciembre del 2018. "40 horas"
- 11 Jornadas Científicas internacionales de Ingeniería Civil ULEAM 2019., 15 al 20 de julio del 2019. "40 horas"
- I Seminario de Ingeniería: SEMANA DEL GRADUADO., 7 al 12 de septiembre del 2020. "15 horas"

EXPERIENCIA LABORAL

Compustock

Desempeño: Departamento técnico y servicio al cliente

Persona a cargo: Lcdo. Milton Pico 0984142004 "Gerente"

Nota: Yandry Demera.

Inicio 11/noviembre/2013 - Fin 17/marzo/2014

Pasantías GAD de Manta

Desempeño: "Construcción de calles de hormigón armado, aceras y bordillos"

Persona a cargo: Ing. Boris García 0991056538 "Gerente de ICP"

Inicio 9/septiembre/2016 - Fin 29/diciembre/2016

Fiscalización "ASOCIACIÓN ACOTECNIC – CONTEC" en el "Plan hidrosanitario de Manta"

"Desempeño: Ayudante residente Fiscalizador de obra en el proyecto Construcción de sistemas de agua potable y alcantarillado para la parroquia Manta (grupo 1), Cantón Manta, Provincia

Manabí.

Persona a cargo: Ing. Lenin López Barreto 0983384381

Inicio 6/agosto/2018 – Fin 25/enero/ 2019

• Ingeniero Julio Vinces

Desempeño: Levantamiento de información con GPS para el cantón Montecristi, levantamiento

topográfico – planimetría

Persona a cargo: Ing. Julio Vinces Inicio 1/febrero/2021 – Fin 23/abril/2021

GREEN SUPPLY CHAIN MANAGMENT GSCM S.A.S. (RESIFLEX)

Desempeño: Asesor de ventas Persona a cargo: Fernanda Ruiz

Inicio 12/noviembre/2021 – Fin 30/noviembre/2021 (Asesor de ventas) Inicio 01/12/2021 – hasta la actualidad como (Administrador del local)

OTROS DATOS DE INTERÉS:

Informática

- Manejo el paquete office.
- Manejo cype para instalaciones de AAPP AASS en edificaciones.
- Manejo autocad para realizar planos.
- Manejo Etabs básico.

Docencia

- Brinde clases particulares de Matemáticas Suplente de docente ESCUELA COLEGIO
- Clases de sanitarias y estructuras cursos de niveles inferiores en la carrera de ingeniería.

Licencia de conducir:

Tipo B, con los 30 puntos.

Disponibilidad para viajar y cambio de residencia:

CERTIFICADO DE HONORABILIDAD

A quien corresponda:

A petición verbal del interesado, CERTIFICO, que yo Victor Marcelo Guacho Caiza, con cédula de ciudadanía No.0602765422, conozco al Señor Julio Ricardo Vinces Baquerizo, con cédula de ciudadanía No. 1313467720 desde hace mucho tiempo, quien ha demostrado ser una persona honorable, serio, respetuoso y responsable de sus actos. Desconozco de hechos o circunstancias que desdigan de este comportamiento.

Autorizo al Señor Julio Ricardo Vinces Baquerizo a dar al presente certificado el uso que estime conveniente.

Atentamente,



VICTOR MARCELO GUACHO CAIZA

Dr: Victor Marcelo Guacho Caiza MsC

Lumbaqui, 31 de agosto de 2021

GOBERNANZA DE LA SALUD

OFICINA TÉCNICA 21D01 CASCALES GONZALO PIZARRO SUCUMBIOS – SALUD

Dirección: Av. Quitumbe Ñan y Av. Amaru Ñan. Código postal: 170146 / Quito-Ecuador Teléfono: 593-2-3814-400 www.salud.gob.ec





CERTIFICADO DE HONORABILIDAD

A PETICION VERBAL DEL SEÑOR VINCES BAQUERIZO JULIO RICARDO, PORTADOR DE LA CEDULA DE IDENTIDAD No.131346772-0

CERTIFICO

QUE: conozco al antes mencionado señor desde hace varios años atrás, demostrando en todo momento ser una persona honorable y responsable en todas las actividades que se la han encomendado.

Es todo cuanto puedo certificar en honor a la verdad, pudiendo el interesado hacer uso de este documento como estime conveniente.

Manta, 31 de Agosto de 2021



Ing. Irma Natalia Baquerizo

Teléfono 0985574898-052921112

REFERENCIAS PERSONALES:

 Ing. Irma Baquerizo
 0985574898

 Lcda. Elena Toala
 0992964641

 Ing. Evelyn Loor
 0994232194

Ing. Lenin Lopez Barreto

lenin 1991 @hotmail.com

0983384381

Manta, 20 de febrero del 2019

CERTIFICACIÓN

Por medio de la presente, yo **LENIN LÓPEZ BARRETO** con **C.I.131410229-2**, fiscalizador encargado del área de topografía en el proyecto "CONSTRUCCIÓN DE SISTEMAS DE AGUA POTABLE Y ALCANTARILLADO PARA LA PARROQUIA MANTA (GRUPO 1)" certifico que el **Sr. JULIO RICARDO VINCES BAQUERIZO** con **C.I. 131346772-0**, colaboro con mis responsabilidades en dicha área en la cual aun laboro, del 06 de agosto del 2018 al 25 de enero del 2019, demostrando durante su permanencia responsabilidad, honestidad y dedicación en las labores que le fueron encomendadas.

Se expide la presente a solicitud del interesado, para los fines que crea conveniente.

Atentamente,

Ing. Lenin López Barreto Reg. 1016-2018-1953026 Fiscalizador

ASOCIACIÓN ACOTECNIC CONULTORIA TECNICA

Dirección: Kennedy Calle 9na. Oeste No. 105 y Av. San Jorge Teléfono:2286507 / 2285307 Mail:acotecnic.contec@hotmail.com



FISCALIZACIÓN DE LA CONSTRUCCION DE SISTEMAS DE AGUA POTABLE Y ALCANTARILLADO EN LA PARROQUIA MANTA Y REPOTENCIACIÓN DE ESTACIONES DE BOMBEO (BLOQUE 2).

CERTIFICADO

Por medio del presente certifico que el ING. JULIO RICARDO VINCES BAQUERIZO, con cedula de Ciudadania No. 1313467720, colaboró en esta compañía en calidad de RESIDENTE SANITARIO, en la Obra que a continuación se detalla:

Obra:

Fiscalización de la Construcción del sistema de agua potable y alcantarillado en la Parroquia

Manta y repotenciación de estaciones de bombeo (bloque 2), de la Provincia de Manabí.

Entidad Contratante:

Gobierno Autónomo Descentralizado Municipal

del Cantón Manta

Monto del Contrato:

US \$ 20'947.742,60

Monto de Fiscalización:

US\$ 816.649,00

Fecha de Participación:

Desde: 06/08/2018 Hasta: 25/01/2019

Autorizamos al ING. JULIO RICARDO VINCES BAQUERIZO, hacer uso del presente certificado en la forma que más convenga a sus intereses.

Agosto 03 del 2020

Atentamente,

ASOCIACIÓN ACOTECNIC - CONTEC

Ing. Adolfo Cleri Salvador.

DIRECTOR DE FISCALIZACION (E) ASOCIACION ACOTECNIC-CONTEC







REPÚBLICA DEL ECUADOR

La Universidad Laica "ELOY ALFARO" de Manabí

por autoridad de la Ley y en su nombre,

La Facultad de INGENIERÍA

Por cuanto el señor

Vinces Baquerizo Julio Ricardo

Ha cumplido con los requisitos prescritos por la Ley, el Estatuto, Reglamentos y Plan de Estudios vigentes, le confiere el título de:

INGENIERO CIVIL

Por el que se le reconocerá como tal y se le guardarán los honores y respetarán los derechos que le correspondan.

DADO y refrendado por el Rector de la Universidad, firmado por el Decano de Facultad y certificado por el Secretario General.

Manta. 16 de enero de 2020.

Rectorado de la Universidad Laica "Eloy Alfaro" de Manabi

Refrendado en el folio # 020021-B-T-XCIV del libro respectivo

Monto. 20 de enero de 2020

Arq. Miguel Camino Solorzano, Ph.D. RECTOR

1313467720

Ing. Dario Paez Cornejo, Mg. DECANO DE FACULTAD Lic. Pedro Roca Piloso Ph.D SECRETARIO GENERAL



ASOCIACIÓN DE INGENIEROS CIVILES DE MANTA Y LA CÁMARA DE LA CONSTRUCCIÓN DE MANTA



Confiere el siguiente Certificado al:

Sr. Julio Vinces Baquerizo

Por su participación en el ciclo de conferencias sobre:

"ANÁLISIS Y REFORZAMIENTO DE EDIFICIOS MEDIANTE EL USO DE LOS PROGRAMAS ETABS Y SAP2000, UTILIZANDO LA TÉCNICA DE PUSHOVER"

Celebradas en Manta, Ecuador; los días 6 y 7sde julio del 2016.4 N/A

Ing. Diofre Alcívar Aráuz Presidente de la Asociación de Ingenieros Civiles de Manta

Ing. Nelson Morrison, M.Sc.

Ing. Xavier Macías Ortega Presidente de la Cámara de la Construcción de Manta



UNIVERSIDAD LAICA ELOY ALFARO DE MANABÍ

FACULTAD DE INGENIERÍA
CARRERA DE INGENIERÍA CIVIL



CERTIFICADO

Conferido a:

Vinces Baquerizo Julio Ricardo

Por haber asistido a las JORNADAS CIENTÍFICAS INTERNACIONALES DE INGENIERÍA, CAUSAS Y EFECTOS DEL TE-RREMOTO 16 DE ABRIL DEL 2016, realizadas en la ciudad de Manta los días 29 y 30 de noviembre del 2016, con una duración de 20 horas.

Miguel Camino Solórzano, PhD

RECTOR ULEAM

Ing. Msc. Dario Páez Cornejo

DECANO FAC. DE INGENIERÍA

Ing. Civil Msc. Williams Gavilanes Vaca

COORDINADOR DE JORNADAS ACADÉMICAS



Universidad Laica Eloy Alfaro de Manabí Facultad de Ingeniería

Extienden el siguiente:

CERTIFICADO

VINCES BAQUERIZO JULIO

Por haber asistido a la "I JORNADAS CIENTÍFICAS DE INGENIERÍA ULEAM 2018", efectuada en la facultad de Ingeniería de la Universidad Laica Eloy Alfaro de Manabí en la ciudad de Manta con una duración de 40 horas académicas, en calidad de estudiante, Manta, 10 de febrero del 2018

ISBN: 978-9942-775-10-8

Ing. Msc. Darío Páez Cornejo DECANO DE LA FACULTAD INGENIERÍA

Ing. Mg. Geovanny Delgado COORDINADOR CARRERA INGENIERIA CIVIL



UNIVERSIDAD LAICA ELOYALFARO DE MANABÍ FACULTAD DE INGENIERÍA

Extienden el siguiente:

CERTIFICADO

VINCES BAQUERIZO JULIO RICARDO

Por haber asistido a la "II JORNADAS CIENTÍFICAS INTERNACIONALES DE INGENIERÍA ULEAM 2019", efectuada en la facultad de Ingeniería de la Universidad Laica Eloy Alfaro de Manabí en la ciudad de Manta con una duración de 40 horas académicas, en calidad de estudiantes.

Ing. Msc. Pario Páez Cornejo Decano FACULTAD DE INGENIERÍA Manta, 20 de Julio del 2019

Ing. Geovanny Delgado Castro Coordinador

CARRERA INGENIERÍA CIVIL

I JORNADA DE INGENIERÍA ESTRUCTURAL "ROBERTO AGUIAR FALCONI"

UTM - ULEAM - UNESUM

EXTIENDE EL PRESENTE CERTIFICADO A:

VINCES BAQUERIZO JULIO RICARDO

Por haber asistido a la I JORNADA DE INGENIERÍA ESTRUCTURAL "ROBERTO AGUIAR FALCONI", efectuada en la facultad de Ingeniería de la Universidad Laica Eloy Alfaro de Manabí en la ciudad de Manta con una duración de 40 horas académicas, en calidad de estudiante.

Ing. Msc. Carlos Villacreses WHEri

DECANO
FACULTAD DE CIENCIAS MATEMÁTICAS,
FÍSICAS Y QUÍMICAS
UTM

Ing Msc. Dario Páez Cornejo

DECANO
FACULTAD INGENIERÍA
ULEAM

Ing. Mg. Byron Baque Campozano

COORDINADOR FACULTAD DE CIENCIAS TÉCNICAS UNESUM







Certificado otorgado a:

JULIO RICARDO VINCES BAQUERIZO

Por su participación en el **Seminario "Semana del Graduado"** realizado del 7 al 12 de Septiembre del 2020.

Duración: 15 horas

LOPEZ L. PEDRO FRANCISCO PRESIDENTE DEL CAPITULO ACI ULEAN

ING. JAVER BAQUE SOLIS CONSEJO DE SIGUIMIENTO A GRADUADO. ING. DARIO PAÈZ CORNEJO TUTOR BEL CAPITULO ACI ULEAM











